【裁判字號】    98,訴,2999
【裁判日期】    981130
【裁判案由】    毒品危害防制條例
【裁判全文】
臺灣臺中地方法院刑事判決              98年度訴字第2999號
公  訴  人  臺灣臺中地方法院檢察署檢察官
被      告  庚○○
                    （另案在臺灣臺中監獄執行中）
指定辯護人  本院公設辯護人戊○○
上列被告因違反毒品危害防制條例案件，經檢察官提起公訴（98
年度偵字第14202 號），本院判決如下：
    主    文
庚○○犯如附表二所示之八次販賣第一級毒品罪及一次共同販賣
第一級毒品罪，均累犯，各處如附表一編號一至九號所示之主刑
及從刑。應執行有期徒刑拾柒年陸月，扣案之海洛因驗餘淨重零
點零玖貳肆公克沒收銷燬，販賣毒品所得財物共新臺幣壹萬零壹
佰壹拾元沒收，如全部或一部不能沒收時，以其財產抵償之；庚○○與綽號「阿弟仔」者共同販賣毒品所得財物新臺幣壹仟元應
與綽號「阿弟仔」者連帶沒收之，如全部或一部不能連帶沒收時
，以其等之財產連帶抵償之，未扣案之行動電話壹具沒收，如全
部或一部不能沒收時，追徵其價額或以其財產抵償之。
    犯 罪 事 實
一、庚○○前曾受下列罪刑宣告及刑之執行完畢，竟不知悔改：
  (一)於民國93年間，因違反毒品危害防制條例案件，經本院以93
    年度中簡字第3066號簡易判決判處有期徒刑6 月確定；又因
    違反毒品危害防制條例案件，經本院以93年度訴字第2731號
    判決判處有期徒刑1 年2 月確定；再因偽造文書案件，經本
    院以94年度訴字第1997號判決判處有期徒刑1 年4 月確定。
    上開3 罪刑先經本院裁定應執行有期徒刑2 年9 月後，送監
    執行，再經本院以96年度聲減字第3380號裁定減為有期徒刑
    3 月、7 月、8 月，定應執行刑為有期徒刑1 年4 月又15日
    確定後，送監執行。
  (二)又於94年間，因違反毒品危害防制條例案件，經本院以94年
    度訴字第1415號判決判處有期徒刑1 年3 月、7 月，應執行
    有期徒刑1 年8 月，上訴後，經臺灣高等法院臺中分院以94
    年度上訴字第1465號判決駁回上訴確定，俟經本院以96年度
    聲減字第3380號裁定減為有期徒刑7 月又15日、3 月又15日
    ，定應執行刑為有期徒刑10月確定，並接續上開(一)所載有期
    徒刑1 年4 月又15日執行，嗣於97年3 月21日縮刑期滿執行
    完畢。
二、庚○○明知海洛因為毒品危害防制條例第2 項第1 款所規定
    之第一級毒品，不得販賣及非法持有，竟基於意圖營利販賣
    第一級毒品海洛因（下稱海洛因）之犯意（其中如附表二編
    號9 之部分係與不詳姓名年籍之成年男子基於共同犯意聯絡
    ），於附表二編號1 至9 號所示交易時間，以其使用之行動
    電話門號0000000000號，接聽乙○○、丙○○、辛○○、甲○○、己○○、丁○○等人撥來表示要購買海洛因之電話後
    ，先後於同表所載時間、地點，以同表所示之金額，販賣海
    洛因予乙○○、丙○○、辛○○、甲○○、己○○、丁○○
    等人，並自各該毒品買家處取得該次販賣毒品所得之財物，
    以上開方式多次販賣海洛因予他人牟利，因而取得販賣海洛
    因所得共計新台幣（下同）11,110元（另外1 百元則因丙○○迄今未給付而未取得）。嗣為警於97年10月29日上午11時
    25分，在臺中縣霧峰鄉○○路與錦州路口查獲乙○○後，經
    乙○○向檢察官供出綽號「小陳」之毒品上源即為持用行動
    電話門號0000000000號之庚○○，而向本院聲請核發監聽票
    ，對庚○○持用之上開行動電話門號進行通訊監察後，再於
    98年4 月16日持本院核發之搜索票前往辛○○、丁○○、丙○○、甲○○、己○○等人住處搜索查獲渠等施用毒品海洛
    因之犯罪，因而循線查悉上情。
三、案經臺灣臺中地方法院檢察署檢察官自動檢舉偵查起訴。
    理  由
甲、程序方面：
一、按被告以外之人於審判外之言詞或書面陳述，除法律有規定
    者外，不得作為證據；被告以外之人於偵查中向檢察官所為
    之陳述，除顯有不可信之情況者外，得為證據；被告以外之
    人於審判中有下列情形之一，其於檢察事務官、司法警察官
    或司法警察調查中所為之陳述，經證明具有可信之特別情況
    ，且為證明犯罪事實之存否所必要者，得為證據；當事人、
    代理人或辯護人於法院調查證據時，知有第159 條第1 項不
    得為證據之情形，而未於言詞辯論終結前聲明異議者，視為
    有前項之同意。刑事訴訟法第159 條第1 項、第159 條之1
    第2 項、第159 條之3 、第159 條之5 就此定有明文。
二、經查：
  (一)指定辯護人於本院準備程序中指陳：證人乙○○、丙○○、
    辛○○、己○○、丁○○等人於警詢中之陳述，為審判外陳
    述，無證據能力云云。查上揭證人於司法警察調查時所為之
    陳述，屬被告以外之人於審判外之陳述，依刑事訴訟法第15
    9 條第1 項規定，原則上即不得作為證據。且被告之指定辯
    護人就前開被告以外之人於警詢時之陳述，亦不同意作為證
    據，復查無刑事訴訟法第159 條之2 、第159 條之3 所列得
    例外作為證據之情形，則上揭證人於警詢之陳述，均不得作
    為證據，合先敘明。
  (二)證人乙○○、丙○○、辛○○、甲○○、己○○、丁○○等
    人於偵查中向檢察官所為之陳述，屬被告以外之人於審判外
    所為之陳述，為傳聞證據，惟現階段刑事訴訟法規定檢察官
    代表國家偵查犯罪、實施公訴，依法其有訊問被告、證人及
    鑑定人之權，證人、鑑定人且須具結，而實務運作時，檢察
    官偵查中向被告以外之人所取得之陳述，原則上均能遵守法
    律規定，不致違法取供，是以，刑事訴訟法於92年2 月6 日
    修正時，即為兼顧理論與實務，以該法第159 條之1 第2 項
    規定，除顯有不可信之情況者外，得為證據（參考刑事訴訟
    法第159 條之1 立法理由）。查上開證人6 人於偵查中經具
    結後向檢察官所為之陳述，既非檢察官非法取供而得，且其
    等斯時所為陳述，尚無顯不可信之情況，即應認其等於偵查
    中所為之證述，得作為證據。
  (四)被告及指定辯護人於本院準備程序中，就檢察官所提作為本
    案證據之被告持用之行動電話門號0000000000號通訊監察譯
    文及雙向通聯紀錄、公用電話00-00000000 號之中華電信資
    料查詢、丙○○所持用之行動電話門號0000000000號通聯調
    閱查詢單及安源通訊代統一超商回覆函、辛○○所持用之行
    動電話門號0000000000號通聯調閱查詢單、甲○○所持用之
    行動電話門號0000000000號通聯調閱查詢單、己○○所持用
    之行動電話門號0000000000號通聯調閱查詢單、己○○之中
    山醫學大學附設醫院檢驗科藥物檢測中心尿液檢察報告影本
    、丁○○所持用之行動電話門號0000000000號通聯調閱查詢
    單、乙○○所持毒品海洛因之行政院衛生署草屯療養院鑑定
    書及其尿液檢驗報告等證據之證據能力，均表示不爭執，迄
    本院言詞辯論終結前亦未聲明異議，且本院審酌檢察官所提
    上開證據均非公務員違法取得之證據，並無證據力明顯過低
    之情形，復經本院於審判期日就上開證據進行調查、辯論，
    依法自得作為本案證據。至警方查獲證人乙○○時拍攝之現
    場照片4 幀及扣案海洛因1 包，均非供述證據，無傳聞法則
    之適用，與本案待證事實具有關聯性，且無證據證明係公務
    員違法取得之物，亦得採為證據。
乙、實體方面：
壹、犯罪事實認定：
一、訊據被告固不否認曾有交付海洛因予乙○○、丙○○、辛○○、甲○○、己○○、丁○○之行為，惟矢口否認有何販賣
    海洛因犯行，並為下述辯解：
  1.其與乙○○間是合買海洛因云云。
  2.辛○○有分一點海洛因在發票上交給其施用，其與辛○○間
    都互相請來請去云云。
  3.其與丙○○間只有2 次交易，因為向「阿弟仔」買毒品最低
    金額是1,500 元，所以其身上如果有錢，就會連同丙○○給
    的錢一起向「阿弟仔」買毒品，至於丙○○所說第3 次5 百
    元的部分，因其聯絡不上「阿弟仔」，所以這次根本沒有拿
    海洛因給丙○○云云。
  4.其是以甲○○的1 千元連同自己的5 百元，向「阿弟仔」拿
    到海洛因之後，再與甲○○一起在車上施用海洛因云云。
  5.其於98年3 月24日上午6 、7 時許，跟朋友一起合買海洛因
    後，因丁○○打電話來說他急著要買海洛因，故其將自己的
    那1 包海洛因交給丁○○，丁○○給其1 千元，其將該1 千
    元交給朋友，讓朋友再去買毒品，同年月25日該次丁○○打
    電話給其說要拿海洛因，其便叫藥頭「阿弟仔」與丁○○自
    行聯絡交易云云。
  6.其幫己○○向「阿弟仔」購買3 千元海洛因時，自己也有出
    1 千元買1 包海洛因，故己○○問其要不要分一點海洛因時
    ，其就說不用云云。
二、本院就附表二編號1所示該次毒品交易情形之認定如下：
  (一)此部分之毒品交易過程，業據證人乙○○於檢察官內勤訊問
    時具結證稱：「（海洛因的來源？）我在遊樂場跟『小陳』
    買的。『小陳』的電話0000000000，他的真實姓名我不曉得
    ，我認識他這個月他的手機號碼都沒有換。」、「（你用你
    的電話打給他？）我都用公共電話打，我的電話0000000000
    ，我沒有用這支電話打給『小陳』，但曾在前幾天早上9 點
    多時以家裡的市話00-00000000 打他行動，要跟他買毒品。
    『小陳』是朋友介紹的，都是在遊樂場交易。」、「（『小
    陳』是如何認識的？他的真實姓名？）透過一個朋友介紹的
    ，『小陳』的真實姓名我不知道，我們認識快一個月了。我
    是透過朋友『鳳池』認識『小陳』的，『鳳池』的姓我不知
    道。…我與『小陳』是約在霧峰鄉的雅虎遊樂場交易，我今
    天早上9 點左右用公共電話打『小陳』的0952，約在雅虎遊
    樂場交易，他約在半小時後到，我以7 百元向『小陳』買了
    1 包海洛因。」等語綦詳，並有被告使用之行動電話門號00
    00000000號於97年10月1 日起至同年11月2 日止之雙向通聯
    紀錄及公用電話00-00000000 號之中華電信資料查詢各1 份
    在卷可稽，依據上開行動電話通聯紀錄及中華電信資料查詢
    相互比對結果可知，確有人於98年10月29日上午10時5 分許
    以上開公用電話撥打被告持用之0000000000號通話35秒，其
    後於同日10時9 分許，又有人以上開公用電話撥打被告持用
    之上開行動電話門號通話23秒之事實存在，核與證人乙○○
    於偵查中所證其於97年10月29日上午與綽號「小陳」之男子
    以電話聯絡購毒事宜之情節相符。加以證人乙○○於同日上
    午11時25分許隨即為警查獲，而為警扣得白色粉末1 包（驗
    餘淨重0.0924公克），經送鑑定結果，確認該包白色粉末含
    有海洛因成分乙節，亦有上開海洛因扣案及行政院衛生署草
    屯療養院鑑定書1 紙（見本院審理卷）附卷可佐，況被告亦
    不否認其有於上揭毒品交易時地向證人乙○○收取7 百元後
    ，交付該包海洛因予證人乙○○之行為存在。綜上證據足認
    證人乙○○於偵查中所為證述，非屬子虛，尚值採信。
  (二)雖證人乙○○於本院審理中翻異前詞，改稱：被告就是「小
    陳」，伊是拜託被告問有無毒品可買，想跟被告一起合資購
    買毒品，伊是打算要買價值1 千元之毒品，後來被告有聯絡
    1 個人過來，伊不認識那個人，之後被告就拿1 包海洛因給
    伊，沒幾分鐘伊就被警察抓了，伊懷疑是被告向警察供出伊
    ，伊才會被抓，所以挾怨報復，而向警察說毒品是「小陳」
    賣給伊的云云。惟查：
    1.綜觀證人乙○○於本院審理中所證：伊撥打0000000000聯
      絡被告後，拜託被告問有無毒品可買，想要跟被告一起合
      資購買毒品，伊在電話中跟被告說身上只有7 百元，請他
      先借伊3 百元，不然就是買來的毒品跟被告合用，被告回
      答伊說「隨便都可以」，伊是打算要買價值1 千元之毒品
      ；被告在電話中沒有明確回答伊，而是跟伊約在雅虎遊樂
      場旁邊見面，伊到約定地點之後，有跟被告見到面，被告
      說隨便，他的口氣比較兇，伊當時只在意能否比較快拿到
      毒品，也不計較被告的反應，伊有將7 百元交給被告，好
      像在伊交7 百元給被告後，被告馬上從口袋內掏錢出來，
      與伊交給他的7 百元湊在一起，但看起來被告掏出的錢大
      約才2 百元，因為被告掏出來的是2 張百元大鈔，之後被
      告又將所有的錢放回他的口袋內，然後在離伊約十幾公尺
      的地方等他的朋友過來，他不想要讓他的朋友看到伊，等
      了1 、20分鐘後，有人開車過來，被告上車，跟對方交易
      約半分鐘就下車，被告把1 包海洛因放在手上握著拿給伊
      ，該次應該是跟被告合資購買海洛因，因為伊拿到的毒品
      份量比平常伊買1 千元海洛因之份量還少；被告拿毒品給
      伊時，未向伊收3 百元之情節可知，證人乙○○在以電話
      與被告聯絡購毒事宜之際，及其與被告相約見面交易毒品
      之際，被告均未曾述及有關是否同意與證人乙○○合資購
      買毒品或借貸3 百元供證人乙○○購買價值1 千元毒品之
      言語，則被告是否確有與證人乙○○達成合資購買海洛因
      之意思合致，尚有可疑。此外，證人乙○○上開所證合資
      購買海洛因之金額、數量，核與被告於本院準備程序中所
      供：乙○○打電話給其說要1 千元海洛因，叫其聯絡朋友
      拿，其聯絡「阿弟仔」，伊跟乙○○說已經聯絡好了，伊
      向乙○○拿7 百元而已，又自己添上1 千元，總共交付1,
      700 元給「阿弟仔」，拿回2 包海洛因，其中1 包海洛因
      就拿給乙○○，2 包海洛因重量相同，各約0.2 或0.3 公
      克，詳細重量不清楚云云，迥不相符，是證人乙○○上開
      證述之合資購買毒品情節，是否真實，殊值懷疑。
    2.此外，證人乙○○於本院審理中自陳：伊為警查獲前，認
      識被告約幾個月，不是很熟，過去沒有交情，雙方沒有任
      何恩怨，平常沒有電話聯絡，從認識被告之後，有打過2
      次電話沒人接，97年10月29日打電話找被告是第1 次接通
      ，伊也是第1 次跟被告見面等語在卷。然衡諸常情，一般
      毒品買家、賣家在從事海洛因交易之際，因賣家憚於警方
      查緝毒品買賣交易之舉動，在與並非平日熟識之買家交易
      時，多會顧忌身分曝光，除在雙方對話聯絡時以代號代稱
      所欲交易之毒品名稱、數量及金額外，在交易過程中亦多
      半與毒品買家約定在隱密地點秘密進行交易，並就自己之
      身分及聯絡方式予以保密，實無可能在初次聯絡交易之際
      ，即同意借款予買家用以購買毒品或出資與買家合買毒品
      之理，是以，證人乙○○證稱其第一次打電話聯絡被告拿
      取毒品，即在電話中詢問被告可否借其3 百元或可否合資
      購買毒品云云，要與常情有悖。
    3.況證人乙○○另陳稱：伊在97年10月29日之前吸毒的毒品
      ，是拜託綽號「阿生」之人幫伊拿，很多次記不起來，每
      次「阿生」幫伊拿毒品，伊有站在「阿生」附近一段距離
      看，但是又不要讓藥頭發現伊，伊每次跟「阿生」購買毒
      品是自己出錢，伊把錢交給「阿生」，「阿生」幫伊去買
      毒品回來，伊每次自己出錢叫「阿生」購買毒品大部分都
      是1 千元左右，如果身上的錢不到1 千元，伊也會只買身
      上所剩的金額可買的海洛因，阿生沒有拒絕過伊，伊給他
      多少錢，他就去買多少錢的毒品交給伊等語在卷，倘證人
      乙○○所言上情為真，則以其與綽號「阿生」之人進行毒
      品交易多次，均未曾與「阿生」採取借貸或合資之方式購
      買毒品之情節觀之，其竟在初次與被告聯絡購毒事宜，與
      被告從未謀面、無交易經驗、不知被告經濟資力之情形下
      ，開口要求被告借貸供其購買毒品或與其合資購買毒品，
      核其情節，實與論理法則、經驗法則大相逕庭，亦有悖於
      常情，不足採信。
    4.再者，倘證人乙○○為警查獲斯時，係懷疑遭被告檢舉而
      欲誣指被告為販賣毒品給伊之人，縱其斯時僅知被告之綽
      號為「小陳」，然其既為挾怨報復，自有使被告受刑事訴
      追之意，其自會向警方翔實陳述其與被告聯絡之時間、地
      點、方式及被告之相貌特徵，俾使警方得以一舉查獲被告
      ，詎證人乙○○於警詢中僅簡單述及：「（你所有之海洛
      因一小包（含袋重0.31克）於何時？何地？向何人購買？
      何種價錢？如何購得？）我是今天（29日）9 時許，在臺
      中縣霧峰鄉○○路上的雅虎遊樂場向一位綽號小陳的男子
      購買的。一小包新台幣100 元。」、「（小陳如何聯絡？
      正確年籍資料為何？如何認識？小陳有無行動電話？）我
      無法聯絡，他有時候會在那邊，我要買毒品時就過去那邊
      看看他在不在，小陳年約40歲左右，其餘我不清楚，我和
      他是透過朋友介紹的。我不清楚他有沒有行動電話，我大
      部分都是自己去雅虎遊樂場找他。」云云，而未曾明確指
      出被告（即「小陳」）之聯絡電話為0000000000號，亦未
      曾述及其是以公用電話撥打被告之上開行動電話聯絡毒品
      交易事宜，觀諸證人乙○○之上開警詢陳述，亦無任何意
      欲誣陷被告販賣毒品而刻意添飾之言詞，反見其有隱匿真
      正之交易方式及毒品買賣金額之舉甚明。況證人乙○○經
      檢察官以「你剛稱查獲當時是懷疑被告向警方檢舉你，所
      以你才會在警詢、偵查中供出被告販賣毒品，但你為何在
      偵查中又說出『鳳池』也有賣毒品，而且說『鳳池』與『
      小陳』是相互配合，還明確說出『鳳池』的電話號碼？」
      、「你方稱在警詢中是挾怨報復才供出被告賣毒品，但為
      何你在警詢中只說「我無法聯絡小陳」、「我不清楚他有
      沒有行動電話」、「小陳年約40歲左右，其餘我不清楚」
      等語，看起來你在警詢中並沒有明確供出『小陳』的聯絡
      方式及姓名年籍，這樣根本看不出來你是為了挾怨報復，
      才要供出『小陳』，為何如此？」等問題詰問之際，僅以
      「這點我很難去解釋，我也不知道當初為什麼會提到『鳳
      池』的事情，我當時毒癮發作很痛苦，我現在沒有毒品發
      作，我今天說的實在。」、「我對警詢意見記載內容沒有
      意見，我當時是這樣講的沒錯，但我後來也想了很久也想
      不出來在警詢中到底是怎麼講的，我是跟被告合資。」云
      云搪塞，顯見證人乙○○所陳：伊是挾怨報復而向警察說
      毒品是被告賣給伊的云云，亦屬事後飾卸之詞，不足採信
      。
    5.綜上所述，本院審酌證人乙○○於偵查中經檢察官訊問時
      所為關於被告販賣海洛因之時間、地點、聯絡毒品交易及
      交付毒品之方式、交易金額等關於販賣海洛因犯罪之重要
      事項，較之其於本院審理中之陳述而言，核與事實較為相
      符，且斯時證人乙○○向檢察官為陳述時，查無其他以不
      正方式取供等顯然不可信之情況存在，足供本院採為證據
      ，並用以認定被告所涉此次販賣海洛因之犯行甚明。且證
      人乙○○係因己身涉犯施用毒品案件為警猝然查獲後，始
      於同日檢察官內勤訊問時，就檢察官所詢毒品來源乙節，
      答稱係向綽號「小陳」之人購買海洛因1 次，並向檢察官
      供稱其聯絡「小陳」之電話號碼及交易過程等語在卷，斯
      時證人乙○○尚無預期其係為被告作證，而單純依其所知
      悉之購買海洛因情節為陳述，加以其於偵查中未曾述及其
      與被告合資購買海洛因之情事，反於被告於本院審理中辯
      稱：係與乙○○合資向綽號「阿弟仔」之藥頭購買海洛因
      云云後，始改為上開合資購買毒品之證述內容，而其所證
      合資購買毒品之情節又與被告之辯詞不符，兩相對照結果
      ，本院認為證人乙○○於偵查中之證述，較之其於本院審
      理中之陳述而言，核與事實較相符，足供本院採為證據，
      並據以認定被告所涉該次販賣海洛因之犯行。至證人乙○○於本院審理中所為上開證述，要屬事後迴護附和、迴護
      被告之詞，核與事實不符，不足採信。從而，被告所犯如
      附表二編號1 所示該次販賣海洛因犯行，堪予認定。至被
      告就此部分之辯解，要屬事後卸責之詞，不足採信。
三、本院就附表二編號2 至9 號所示各次毒品交易情形之認定如
    下：
  (一)就附表二編號2 至4 號所載毒品交易過程，業經證人丙○○
    於本院審理中具結證稱：97年11月29日晚上9 時51分伊打電
    話向被告表示要買海洛因，這次是要買2 千元海洛因，伊講
    「帶兩個朋友」就代表是買2 千元，講「泡茶弄舒適一點」
    是代表品質弄好一點，伊與被告約定在大里市青年中學見面
    交付毒品，這次有拿到2 包海洛因，伊有交給被告2 千元；
    於同年12月5 日晚上7 時11分這次通話是伊要跟被告買1 千
    元海洛因，「一個朋友」代表1 千元，伊講「後天可能比較
    多人」是指後天可能會跟他買比較多毒品，講「我去你那裡
    泡茶」就是代表伊要向被告拿毒品，交易毒品地點也是在青
    年中學，這次有拿到1 包海洛因，伊有交給被告1 千元，但
    伊當天吸了該包1 千元之海洛因之後，還想再吸，所以就於
    同日晚上7 時51分許打電話給被告說要再買5 百元海洛因，
    「半張」是指5 百元的意思，對話中說「明天拿給你」是代
    表伊隔天再拿錢給被告，這次伊與被告交易的地點應該是在
    青年中學那邊，這次有拿到海洛因，5 百元的部分伊有拖欠
    幾天後拿4 百元給被告，剩下的1 百元到現在都沒有交給被
    告等語綦詳，核與證人丙○○於偵查中之證述相符，並有被
    告使用之行動電話門號0000000000號通訊監察譯文所載之通
    話內容在卷可參（見98年度警聲搜字第2039號卷第14頁），
    互核相符，審酌證人丙○○與被告間僅為毒品買家、賣家之
    關係，雙方無何交情，亦無恩怨，實無甘冒偽證罪責，刻意
    設詞誣陷被告之必要，且證人丙○○就如附表二編號2 至3
    號所載犯行之證述，被告亦不爭執，顯見證人丙○○到庭作
    證之內容，並無顯然虛偽添附之情形存在，是本院認為證人
    丙○○之上開證述應屬真實，足堪採信。是被告就此部分之
    行為均涉犯販賣第一級毒品海洛因罪無疑，至其就此部分所
    辯：並無附表二編號4 所載該次交易云云，要無可採。
  (二)如附表二編號5 所示該次毒品交易過程，業經證人辛○○於
    偵查中及本院審理中證述綦詳，互核相符，被告對其有向證
    人辛○○收取1 千元後，交付1 包海洛因予辛○○之事實並
    不爭執，惟證人辛○○業已證稱：伊與被告之前在電話中沒
    有提到要分一些毒品給被告之事情，伊之前買毒品沒有分一
    些毒品給送毒品給伊之人，本次是因為被告幫伊買到海洛因
    之後，跟伊說他的毒癮發作很難過，請伊給他一些毒品，伊
    便分一些海洛因倒在統一發票上分給被告，被告就到旁邊去
    施用，被告未曾向伊說要一起合資買海洛因等語明確，並有
    被告使用之行動電話門號0000000000號通訊監察譯文所載之
    通話內容（見98年度警聲搜字第2039號卷第48至49頁），及
    證人辛○○持用之行動電話門號0000000000號通聯調閱查詢
    單各1 份附卷可參，互核相符，顯見證人辛○○到庭作證之
    內容應屬真實可採。被告就此次交易既係在向證人辛○○收
    取1 千元後，前往綽號「阿弟仔」之男子處取得海洛因1 包
    後，出售予證人辛○○，則被告所為實有基於營利意圖而販
    賣毒品無疑，至其於交付毒品給辛○○後，始向證人辛○○
    分取施用一些海洛因之利益乙節，亦為其販賣海洛因予他人
    所可取得之利益型態之一，其本次所涉販賣海洛因犯行，仍
    堪認定，至其所辯：其與辛○○間都請來請去云云，要屬事
    後卸責之詞，不足採信。
  (三)如附表二編號6 所示該次毒品交易過程，業經證人甲○○於
    偵查中及本院審理中證述綦詳，互核相符，被告對其有向甲○○收取1 千元後，交付1 包海洛因予甲○○之事實亦不爭
    執，惟證人甲○○業已證稱：伊這次打電話向被告買1 千元
    海洛因，被告在電話中要求伊分一些海洛因給他施用，但因
    為1 千元的海洛因很少，如果是2 個人一起合用該包海洛因
    ，這樣子施打起來沒有什麼感覺，所以伊在電話中便說「不
    然你想一千塊去二個公家怎麼會有感覺」之話，而伊不是跟
    被告合買海洛因，被告亦沒有要求合買，是伊自己在現場拿
    1 千元給被告之後，被告當場拿1 包海洛因交給伊，此時被
    告沒有向伊做分一些海洛因之要求，伊也沒有分給被告施用
    ，至於被告說伊買到海洛因後有在車上與被告一起施用海洛
    因之情節，應該是被告記錯了等語明確，並有被告使用之行
    動電話門號0000000000號通訊監察譯文所載通話內容（見98
    年度警聲搜字第2039號卷第51頁），及證人甲○○持用之行
    動電話門號0000000000號通聯調閱查詢單各1 份附卷可參，
    互核相符，顯見證人甲○○到庭作證之內容應屬真實可採。
    是被告就此次部分之行為亦涉犯販賣第一級毒品海洛因罪無
    疑，至其就此部分之辯詞，亦屬事後卸責之詞，不足採信。
  (四)如附表二編號7 所示該次毒品交易過程，業經證人己○○於
    偵查中及本院審理中證述綦詳，互核相符，被告對其有向己○○收取3 千元後，交付1 包海洛因予己○○之事實亦不爭
    執，惟證人己○○業已證稱：伊這次打這通電話找被告問他
    可否買到海洛因，被告說他在臺中縣大里市○○路上叫伊過
    去，伊在電話中說「三個」代表要買3 千元海洛因，後來伊
    有去上開長春路跟被告碰面，因為被告說他要打電話問一下
    ，然後伊就問他說要找誰，並由伊開車載被告一起去臺中市
    某處被告的找朋友，在途中被告有打電話跟朋友聯絡，伊在
    車上也有給被告3 千元，後來到了臺中市某處之後，被告有
    下車，差不多3 分鐘之後，被告又上車拿了1 包海洛因回來
    ，就交給伊1 包海洛因，伊當天是要向被告買3 千元海洛因
    ，不知道他自己當天有沒有買，伊買到海洛因之後，有問被
    告自己有沒有可以施用，要不然拿一些去施用，被告說不用
    ，之後伊就沒有分給被告任何海洛因，被告也沒有向伊拿等
    語明確，並有被告使用之行動電話門號0000000000號通訊監
    察譯文所載通話內容（見98年度警聲搜字第2039號卷第51頁
    ），及證人己○○持用之行動電話門號0000000000號通聯調
    閱查詢單各1 份附卷可參，互核相符，顯見證人己○○到庭
    作證之內容應屬真實可採。審酌證人己○○係於93年3 月20
    日晚上11時20分以電話聯絡被告表示要買3 千元海洛因，而
    雙方隨即於稍晚之翌日凌晨即見面，由證人己○○駕車搭載
    被告前往臺中市某處，由被告向藥頭「阿弟仔」拿取海洛因
    1 包後，再販售給證人己○○，而證人己○○除交付上開購
    毒金額3 千元外，並無交付任何好處或報酬給被告乙節，業
    經證人己○○證述翔實，被告對此亦不爭執，而證人己○○
    與被告間斯時僅認識數月，雙方並無恩怨，交情普通，倘被
    告上開出售海洛因予證人己○○之行為，係無利可圖，且被
    告在接到證人己○○之詢問電話時，手邊並無任何海洛因可
    逕予提供，則被告豈有可能不問收穫，即費心於深夜凌晨時
    分，專程與證人己○○相約見面後，即刻前往臺中市某處找
    藥頭「阿弟仔」買得海洛因後，再交給證人己○○施用之理
    。況被告於警詢、偵查中均矢口否認證人己○○有找其買毒
    品乙事，嗣於本院審理中始改稱其幫己○○向「阿弟仔」購
    買3 千元海洛因時，自己也有出1 千元買1 包海洛因云云，
    前後供述互有歧異，至證人己○○證稱：伊沒有看到被告拿
    1 包海洛因給伊之外，手上還有無多的海洛因，不知道被告
    拿多少錢向對方買毒品，伊沒有看到被告與對方交易海洛因
    之情形等語在卷，益徵證人己○○此事並無與被告合買海洛
    因之主觀認識存在。是被告就此次部分之行為亦涉犯販賣第
    一級毒品海洛因罪無疑，至其就此部分之辯詞，顯係臨訟卸
    責之詞，要無所據，不足採信。
  (五)如附表二編號8 、9 號所示該2 次毒品交易過程，業經證人
    丁○○於偵查中及本院審理中證述綦詳，互核相符，被告對
    其有向丁○○各收取1 千元後，先後交付海洛因各1 包予丁○○，該戴眼鏡之成年男子即為「阿弟仔」之事實雖不爭執
    ，惟辯稱：第2 次是「阿弟仔」自己跟丁○○交易云云。然
    查證人丁○○業已證稱：伊於98年3 月23日下午與被告通電
    話時，是要向被告買1 千元海洛因，被告在隔天上午6 、7
    時許在臺中縣大里市○○路之長春公園把1 千元海洛因交給
    伊，被告說那1 包是剛買來的，伊自己有拿1 千元給被告，
    另外於同年月25日下午6 時43分，伊打電話叫被告幫伊拿海
    洛因，這次被告說他會交代一個戴眼鏡的人過來向伊拿錢，
    伊就把錢交給戴眼鏡的人，海洛因也是那個戴眼鏡的人拿給
    伊的，伊不知道被告向誰拿海洛因，伊不是跟被告合資買海
    洛因等語明確，並有被告使用之行動電話門號0000000000號
    通訊監察譯文所載通話內容（見98年度警聲搜字第2039號卷
    第59、62、70頁），及證人丁○○持用之行動電話門號0000
    000000號通聯調閱查詢單各1 份附卷可參，互核相符，顯見
    證人丁○○到庭作證之內容應屬真實可採。至證人丁○○於
    本院審理中所陳：伊於98年3 月23日下午5 時1 分打電話聯
    絡被告問他有無海洛因可拿，被告問伊「要多少」，伊說跟
    他見面再談，不要在電話談，這次是伊拿2 千元出來給被告
    ，叫被告幫伊拿2 千元海洛因，被告說他也要出2 千元買海
    洛因，所以當天被告就去伊家向伊拿2 千元，並叫伊跟他一
    起去拿海洛因，但是事實上被告拿了錢之後，就去一輛伊不
    認識的人所開的車子那邊拿海洛因後，又走回伊這邊，伊有
    看到被告拿2 包海洛因，拿1 包海洛因給伊，他自己留下1
    包海洛因，之後伊就先離開，3 月24日早上是被告跟別人去
    拿毒品，不是跟伊一起去云云，係證人丁○○記憶錯誤而為
    之陳述，核與本案無關，此亦經證人丁○○於本院審理中當
    庭更正其陳述在卷（見本院98年11月18日審判筆錄第20頁）
    ，是證人丁○○該部分之錯誤陳述，即非可採。從而，被告
    就此次部分之行為亦涉犯販賣第一級毒品海洛因罪無疑，而
    其就如附表二編號9 所為該次犯行則係與該綽號「阿弟仔」
    之不詳姓名年籍成年男子共犯，亦堪認定。
  (六)綜上所述，觀諸證人丙○○、辛○○、甲○○、己○○、丁○○分於偵查中及本院審理中之證述可知，渠等就與被告交
    易海洛因之時間、地點、每次交易之毒品數量、金額、交易
    次數、交易方式係先撥打被告之行動電話門號0000000000號
    聯絡後，始前往被告指定之地點拿取海洛因及交付購毒金錢
    等關於雙方毒品交易之重要事項，前後證述一致，由此足徵
    上揭證人所證渠等曾向被告購買海洛因、購買金額及購毒次
    數等情（詳如附表二編號2 至9 號所載），均非子虛，足堪
    採信。
四、末查，證人乙○○、丙○○、辛○○、甲○○、己○○、丁○○等人分於附表二所載時地向被告購買海洛因時，係由被
    告交付毒品，除證人丙○○就如附表二編號4 所示該次交易
    僅於事後支付4 百元，其餘1 百元金額尚未支付予被告外，
    其餘各次證人應付之購毒金額業於交易後給付完畢乙節，業
    據上揭證人6 人證述明確，並經被告於本院審理中陳明：除
    了丙○○所講之5 百元海洛因交易該次，其根本沒拿毒品給
    丙○○，也沒從丙○○那邊拿到5 百元外，其有自乙○○、
    辛○○、甲○○、己○○、丁○○處拿到他們叫其購買海洛
    因之金錢等語無訛，是以，被告就附表二編號1 至3 、5 至
    9 號所載各次販賣海洛因犯行，業已實際取得全部販賣毒品
    所得，及就附表二編號4 所載該次販賣海洛因犯行，業已取
    得販賣毒品所得4 百元甚明。另查，販賣毒品海洛因係違法
    行為，非可公然為之，且有其獨特之販售通路及管道，可任
    意分裝或增減其份量，復無公定價格，而每次買賣之價量，
    可能隨時依雙方關係深淺、資力、需求量及對行情之認知、
    來源是否充裕、查緝鬆嚴、購買者被查獲時供述購買對象之
    可能風險評估等，而異其標準，非可一概而論，本案被告既
    甘冒為警查獲之風險，而在經證人乙○○、丙○○、辛○○
    、甲○○、己○○、丁○○之電話聯絡要求後，分別向上開
    證人拿取如附表二編號1 至3 、5 至9 號所示各該金錢後，
    再交付相當於該金錢價值之海洛因予各該證人，及其交付如
    附表二編號4 所示價值5 百元之海洛因予證人丙○○之情節
    ，每次販售之毒品海洛因之價格，亦有金額高低之分，顯見
    被告販賣海洛因予上揭證人6 人之行為，確有獲得具體利潤
    無疑。是被告於附表二所載時地販賣海洛因之行為，確有營
    利之意圖，可堪認定。
五、綜上所述，被告上開所辯情詞，要屬事後卸責之詞，不足採
    信。是本案事證明確，被告所涉如本案8 次販賣第一級毒品
    海洛因犯行及1 次共同販賣第一級毒品海洛因之犯行，均堪
    認定，均應依法論科。
貳、論罪科刑及沒收部分：
一、新舊法比較：
  (一)毒品危害防制條例第4 條第1 項原規定「製造、運輸、販賣
    第一級毒品者，處死刑或無期徒刑；處無期徒刑者，得併科
    新臺幣1 千萬元以下罰金。」；嗣該條例經立法院修、增定
    第4 條、第11條、第11條之1 、第17條、第20條及第25條等
    條文，並經總統於98年5 月20日以華總一義字第0980012514
    1 號令公布施行。查上開條例第36條固規定「本條例自公布
    日後6 個月施行。」等語，惟此乃該條例於92年7 月9 日修
    正公布之規定，是該條例第36條之規定，當係專指92年7 月
    9 日修正公布之條文而言，上述於98年5 月20日修正公布之
    條文，自仍應依據中央法規標準法之規定，於公布後第3 日
    生效，合先敘明。
  (二)按本件被告行為後，毒品危害防制條例第4 條第1 項修正後
    規定「製造、運輸、販賣第一級毒品者，處死刑或無期徒刑
    ；處無期徒刑者，得併科新臺幣2 千萬元以下罰金。」，是
    被告犯販賣第一級毒品罪於裁判時所適用之規定已有修正，
    修正前後就犯販賣第一級毒品罪得處死刑、無期徒刑之規定
    ，雖無不同，惟就罰金部分，犯販賣第一級毒品罪如處無期
    徒刑者，罰金刑由得併科新臺幣1 千萬元以下罰金，修正為
    得併科新臺幣2 千萬元以下罰金，是修正後之規定顯較不利
    於被告，依刑法第2 條第1 項規定，本諸「從舊從輕」原則
    ，經比較新舊法後，以修正前毒品危害防制條例第4 條第1
    項之規定有利於被告。至有罪之判決，關於主、從刑之宣告
    或刑之加重、減輕、免除等事項所適用之法律，除別有規定
    外，應本於統一性及整體性之原則，為一體之適用，其相關
    之條文不能與所適用於論罪之法律，任意割裂而紊亂其系統
    （最高法院87年度台非字第400 號判決參照），因此本案關
    於從刑之部分亦整體適用修正前之規定，併此敘明。
二、核被告所為，係犯修正前毒品危害防制條例第4 條第1 項之
    販賣第一級毒品海洛因罪。被告販賣毒品前持有毒品之低度
    行為，應為販賣之高度行為所吸收，不另論罪。被告就附表
    二編號9 所示犯行，與該綽號「阿弟仔」之不詳姓名年籍成
    年男子間，具有犯意聯絡及行為分擔，應論以共同正犯。被
    告所犯如附表二所示8 次販賣第一級毒品海洛因罪及1 次共
    同販賣第一級毒品海洛因罪間，犯罪各別，行為互殊，顯係
    基於個別犯意為之，應分論併罰。又被告前曾受上揭事實欄
    一所載罪刑宣告及刑之執行完畢情形，有臺灣高等法院被告
    前案紀錄表1 紙在卷可稽，其於徒刑執行完畢後，5 年內故
    意再犯本案各該有期徒刑以上之罪，均為累犯，爰均依刑法
    第47條第1 項規定，就其所犯販賣第1 級毒品罪，除法定本
    刑為死刑或無期徒刑依法不得加重者外，僅就其餘罰金部分
    加重其刑。
三、按，販賣第1 級毒品罪之法定刑為「死刑或無期徒刑；處無
    期徒刑者，得併科新台幣一千萬元以下罰金」，然同為販賣
    第1 級毒品之人，其原因動機不一，犯罪情節未必盡同，或
    有大盤毒梟者，亦有中、小盤之分，甚或僅止於吸毒者友儕
    間為求互通有無之有償轉讓者亦有之，其販賣行為所造成危
    害社會之程度自屬有異，法律科處此類犯罪，所設之法定最
    低本刑卻同為「無期徒刑，得併科新台幣一千萬元以下罰金
    」，不可謂不重。於此情形，倘依其情狀處以有期徒刑，即
    足以懲儆，並可達防衛社會之目的者，自非不可依客觀之犯
    行與主觀之惡性二者加以考量其情狀，是否有可憫恕之處，
    適用刑法第59條之規定酌量減輕其刑，期使個案裁判之量刑
    ，能斟酌至當，符合比例原則，查本案被告販賣海洛因之次
    數固達9 次，惟其每次販賣之金額僅為5 百元、7 百元、1
    千元、2 千元或3 千元不等，每次販賣數量僅有1 至3 包不
    等，數量非多，其因犯罪所得之財物甚少，以其情節論，衡
    情足認其惡性尚非重大不赦，若以毒品危害防制條例第4 條
    第1 項所規定之法定本刑而科處最輕本刑無期徒刑，實屬情
    輕法重，在客觀上足以引起一般之同情，尚有堪資憫恕之處
    ，是本院認即令處以最低度刑罰無期徒刑猶嫌過重，於此情
    形，倘依其情狀處以有期徒刑，即足以懲儆，並可達防衛社
    會之目的者，自非不可依客觀之犯行與主觀之惡性二者加以
    考量其情狀有無可值憫恕之處，爰就被告所犯本案各件犯行
    ，均適用刑法第59條之規定酌量減輕其刑，並就其得受宣告
    之罰金刑部分依法先加後減之。爰審酌被告明知海洛因業據
    公告列為第一級毒品，對人體有莫大之戕害，危害國民身體
    健康及社會風氣，猶仍販賣予他人施用、其販賣海洛因之次
    數為9 次，販賣毒品所得之財物金額合計11,120元，而僅取
    得其中11,110元，暨斟酌被告之智識程度為國中肄業、素行
    、品行、其犯罪後之態度等一切情狀，各量處如附表一所示
    之刑，並定其應執行之刑如主文所示，以示懲儆。
四、從刑諭知之部分：
  (一)警方於97年10月29日查獲乙○○時所查扣之海洛因1 包（驗
    餘淨重0.0924公克），為被告出售予乙○○之毒品，為被告
    犯罪所用之物，其內之毒品海洛因屬違禁物，應依毒品危害
    防制條例第18條第1 項前段之規定宣告沒收銷燬之。至於送
    驗時取樣化驗部分因已不存在，自勿庸宣告沒收銷燬之。又
    被告於販賣該包海洛因予證人乙○○時用以包裝毒品海洛因
    之外包裝塑膠夾鍊袋1 只，業經被告於販賣之際交付予乙○○持有，已非被告所有之物，本院就此部分即不得併予宣告
    沒收。
  (二)按毒品危害防制條例第19條第1 項規定，犯販賣毒品罪者，
    其犯罪所得之財物均沒收之，係採義務沒收主義，故販賣毒
    品所得之對價，不問其中成本若干，利潤多少，均應全部諭
    知沒收，貫徹政府查禁煙毒之決心，以符立法本旨；又共同
    正犯之犯罪所得為新臺幣時，因係合併計算，且於全部或一
    部不能沒收時以其財產抵償之，為避免執行時發生重複沒收
    、抵償之情形，故各共同正犯之間係採連帶沒收主義，於裁
    判時僅諭知連帶沒收，不得就全體共同正犯之總所得對各該
    共同正犯分別重複諭知沒收（最高法院91年台上字第2419號
    、95年台上字第1781、3883號、98年度台上字第969 、1491
    、1498、2285、3490、4618、4127號判決意旨參照）。查被
    告先後販賣海洛因予證人乙○○1 次、丙○○3 次、辛○○
    1 次、甲○○1 次、己○○1 次、丁○○1 次（即附表二編
    號8 該次），被告就各次販賣海洛因所得，屬被告因犯罪所
    得之財物，雖未扣案，均應依毒品危害防制條例第19條第1
    項之規定，併予宣告沒收之，如全部或一部不能沒收時，以
    其財產抵償之。又被告與綽號「阿弟仔」之不詳姓名年籍成
    年男子共同販賣海洛因予證人丁○○（即附表二編號9 該次
    ）之部分，該次販賣海洛因所得1 千元雖未扣案，仍應依毒
    品危害防制條例第19條第1 項之規定，併予宣告連帶沒收，
    如全部或一部不能沒收時，以其等財產連帶抵償之。至證人
    丙○○就附表一編號4 所示之毒品交易價金中迄今未交付之
    1 百元，因被告並未取得，本院自無從併為沒收或如全部或
    一部不能沒收時以財產抵償之宣告。
  (三)另供被告犯本案各次販賣海洛因時所使用內置0000000000號
    SIM 卡、不詳廠牌之行動電話1 具（不含SIM 卡），雖未扣
    案，然係被告所有，且供犯本案各該犯罪使用之物乙節，業
    據證人證述及被告供述在案，自應依法各於被告犯如附表一
    編號1 至9 所示主文項下諭知沒收，如全部或一部不能沒收
    時，應追徵其價額或以其財產抵償之。至被告用以聯絡販賣
    毒品海洛因事宜使用之行動電話門號0000000000號SIM 卡1
    枚，雖係被告用以犯販賣第一級毒品罪所使用之物，惟上開
    SIM 卡係他人申請後交予被告使用之物，非屬被告所有，本
    院自不得併予宣告沒收。
參、末查，證人乙○○於本院審理中當庭具結後，翻異其詞，改
    稱：伊於97年10月29日向被告拿取之海洛因1 包是伊出資1
    千元與被告合買云云，核與其前於偵查中具結證述之內容不
    同，亦與本院調查證據結果不符，顯見證人乙○○就上開部
    分恐有就被告有無涉犯販賣海洛因罪之重要事項，故為虛偽
    陳述之嫌，其就此部分有無涉犯刑法第168 條偽證罪嫌，即
    應由檢察官另行偵處，併此敘明。
據上論斷，應依刑事訴訟法第299 條第1 項前段，修正前毒品危
害防制條例第4 條第1 項、第18條第1 項前段、第19條第1 項，
刑法第2 條第1 項前段、第11條前段、第28條、第47條第1 項、
第59條、第51條第5 款，判決如主文。
本案經檢察官張容姍到庭執行職務。
中    華    民    國    98    年    11    月    30    日
                  刑事第十八庭  審判長法  官  高文崇
                                      法  官  張清洲
                                      法  官  胡芷瑜
以上正本證明與原本無異。
如不服本判決，應於判決送達後10日內向本院提出上訴狀（應附
繕本），其未敘述上訴理由者，應於上訴期間屆滿後20日內補提
理由書狀於本院，上訴於臺灣高等法院。
                                      書記官  沈慧玲
中    華    民    國    98    年    11    月    30    日
附表一：
┌──┬────┬────────────────────────┐
│編號│犯罪事實│ 所犯罪名及處刑                                 │
├──┼────┼────────────────────────┤
│1   │如附表二│庚○○犯販賣第一級毒品罪，累犯，處有期徒刑拾伍年│
│    │編號1 所│貳月。扣案之海洛因驗餘淨重零點零玖貳肆公克沒收銷│
│    │示      │燬，未扣案之販賣第一級毒品犯罪所得財物新臺幣柒佰│
│    │        │元沒收，如全部或一部不能沒收時，以其財產抵償之，│
│    │        │未扣案之行動電話壹具沒收，如全部或一部不能沒收時│
│    │        │，追徵其價額或以其財產抵償之。                  │
├──┼────┼────────────────────────┤
│2   │如附表二│庚○○犯販賣第一級毒品罪，累犯，處有期徒刑拾伍年│
│    │編號2 所│肆月。未扣案之販賣第一級毒品犯罪所得財物新臺幣貳│
│    │示      │仟元沒收，如全部或一部不能沒收時，以其財產抵償之│
│    │        │，未扣案之行動電話壹具沒收，如全部或一部不能沒收│
│    │        │時，追徵其價額或以其財產抵償之。                │
├──┼────┼────────────────────────┤
│3   │如附表二│庚○○犯販賣第一級毒品罪，累犯，處有期徒刑拾伍年│
│    │編號3 所│參月。未扣案之販賣第一級毒品犯罪所得財物新臺幣壹│
│    │示      │仟元沒收，如全部或一部不能沒收時，以其財產抵償之│
│    │        │，未扣案之行動電話壹具沒收，如全部或一部不能沒收│
│    │        │時，追徵其價額或以其財產抵償之。                │
├──┼────┼────────────────────────┤
│4   │如附表二│庚○○犯販賣第一級毒品罪，累犯，處有期徒刑拾伍年│
│    │編號4 所│貳月。未扣案之販賣第一級毒品犯罪所得財物新臺幣肆│
│    │示      │佰元沒收，如全部或一部不能沒收時，以其財產抵償之│
│    │        │，未扣案之行動電話壹具沒收，如全部或一部不能沒收│
│    │        │時，追徵其價額或以其財產抵償之。                │
├──┼────┼────────────────────────┤
│5   │如附表二│庚○○犯販賣第一級毒品罪，累犯，處有期徒刑拾伍年│
│    │編號5 所│參月。未扣案之販賣第一級毒品犯罪所得財物新臺幣壹│
│    │示      │仟元沒收，如全部或一部不能沒收時，以其財產抵償之│
│    │        │，未扣案之行動電話壹具沒收，如全部或一部不能沒收│
│    │        │時，追徵其價額或以其財產抵償之。                │
├──┼────┼────────────────────────┤
│6   │如附表二│庚○○犯販賣第一級毒品罪，累犯，處有期徒刑拾伍年│
│    │編號6 所│參月。未扣案之販賣第一級毒品犯罪所得財物新臺幣壹│
│    │示      │仟元沒收，如全部或一部不能沒收時，以其財產抵償之│
│    │        │，未扣案之行動電話壹具沒收，如全部或一部不能沒收│
│    │        │時，追徵其價額或以其財產抵償之。                │
├──┼────┼────────────────────────┤
│7   │如附表二│庚○○犯販賣第一級毒品罪，累犯，處有期徒刑拾伍年│
│    │編號7 所│伍月。未扣案之販賣第一級毒品犯罪所得財物新臺幣參│
│    │示      │仟元沒收，如全部或一部不能沒收時，以其財產抵償之│
│    │        │，未扣案之行動電話壹具沒收，如全部或一部不能沒收│
│    │        │時，追徵其價額或以其財產抵償之。                │
├──┼────┼────────────────────────┤
│8   │如附表二│庚○○犯販賣第一級毒品罪，累犯，處有期徒刑拾伍年│
│    │編號8 所│參月。未扣案之販賣第一級毒品犯罪所得財物新臺幣壹│
│    │示      │仟元沒收，如全部或一部不能沒收時，以其財產抵償之│
│    │        │，未扣案之行動電話壹具沒收，如全部或一部不能沒收│
│    │        │時，追徵其價額或以其財產抵償之。                │
├──┼────┼────────────────────────┤
│9   │如附表二│庚○○共同犯販賣第一級毒品罪，累犯，處有期徒刑拾│
│    │編號9 所│伍年參月。未扣案之販賣第一級毒品犯罪所得財物新臺│
│    │示      │幣壹仟元，與綽號「阿弟仔」者連帶沒收，如全部或一│
│    │        │部不能連帶沒收時，以其等之財產連帶抵償之，未扣案│
│    │        │之行動電話壹具沒收，如全部或一部不能沒收時，追徵│
│    │        │其價額或以其財產抵償之。                        │
└──┴────┴────────────────────────┘
 附表二（被告庚○○販賣第一級毒品之明細）
┌─┬────┬─────────────────┬────────┐
│編│交易對象│庚○○各次販賣海洛因之時間、地點、│販賣毒品所得    │
│號│        │方式                              │（新臺幣）      │
│  │        │                                  │                │
├─┼────┼─────────────────┼────────┤
│1 │乙○○  │乙○○於97年10月29日上午10時5 分許│7百元（已取得） │
│  │        │，以臺中縣霧峰鄉○○村○○路1070號│                │
│  │        │之公共電話00-00000000 號撥打電話給│                │
│  │        │庚○○聯絡購毒事宜後，庚○○於半小│                │
│  │        │時後之同日上午10時35分許，在臺中縣│                │
│  │        │霧峰鄉○○路與錦州路口之雅虎遊樂場│                │
│  │        │旁，將海洛因1 包販賣給乙○○，並自│                │
│  │        │乙○○處取得販賣毒品所得7 百元。  │                │
├─┼────┼─────────────────┼────────┤
│2 │丙○○  │丙○○於97年11月29日晚上9 時51分許│2 千元(已取得） │
│  │        │，以其持用之行動電話門號0000000000│                │
│  │        │號撥打電話給庚○○聯絡購毒事宜後，│                │
│  │        │庚○○在同日晚上9 時許，在臺中縣大│                │
│  │        │里市青年中學附近，將價值2 千元之海│                │
│  │        │洛因共2 包販賣給丙○○，並自丙○○│                │
│  │        │處取得販賣毒品所得2 千元。        │                │
├─┼────┼─────────────────┼────────┤
│3 │丙○○  │丙○○於97年12月5 日晚上7 時11分許│1 千元(已取得） │
│  │        │，以其持用之行動電話門號0000000000│                │
│  │        │號撥打電話給庚○○聯絡購毒事宜後，│                │
│  │        │庚○○在同日晚上7 時30分許，在上開│                │
│  │        │青年中學附近，將價值1 千元之海洛因│                │
│  │        │1 包販賣給丙○○，並自丙○○處取得│                │
│  │        │販賣毒品所得1 千元。              │                │
├─┼────┼─────────────────┼────────┤
│4 │丙○○  │丙○○於97年12月5 日晚上7 時51分許│5 百元（已取得其│
│  │        │，因其於同日晚上7 時許購買之海洛因│中4 百元，另1 百│
│  │        │1 千元，經施用完畢後仍無法止癮，遂│元未取得）      │
│  │        │另以其持用之行動電話門號0000000000│                │
│  │        │號撥打電話給庚○○聯絡購毒事宜後，│                │
│  │        │庚○○在上開電話聯絡後約5 至10分鐘│                │
│  │        │，在同上青年中學附近，將價值5 百元│                │
│  │        │之海洛因1 包販賣給丙○○，並於數日│                │
│  │        │後自丙○○處取得販賣毒品所得中之4 │                │
│  │        │百元（尚餘1 百元未取得）。        │                │
├─┼────┼─────────────────┼────────┤
│5 │辛○○  │辛○○於98年3 月19日下午1 時54分許│1千元（已取得） │
│  │        │，以其持用之行動電話門號0000000000│                │
│  │        │號撥打電話給庚○○聯絡購毒事宜後，│                │
│  │        │庚○○於同日下午前往彰化縣八卦山附│                │
│  │        │近之辛○○服役地點，自辛○○處收取│                │
│  │        │販賣毒品所得1 千元後，再向綽號「阿│                │
│  │        │弟仔」之不詳真實姓名年籍成年男子取│                │
│  │        │得海洛因1 包後，於同日晚上某時許，│                │
│  │        │在臺中縣霧峰鄉神農大帝廟附近交付海│                │
│  │        │洛因1 包予辛○○，辛○○並分一些海│                │
│  │        │洛因倒在統一發票上交給庚○○作為其│                │
│  │        │購買毒品之利益。                  │                │
├─┼────┼─────────────────┼────────┤
│6 │甲○○  │甲○○於98年3 月20日晚上8 時許，以│1千元（已取得） │
│  │        │其持用之行動電話門號0000000000號撥│                │
│  │        │打電話給庚○○聯絡購毒事宜後，陳昶│                │
│  │        │升於同日晚上8 時35分許，在上開青年│                │
│  │        │中學附近，將海洛因1包販賣給甲○○ │                │
│  │        │，並自甲○○處取得販賣毒品所得1 千│                │
│  │        │元。                              │                │
├─┼────┼─────────────────┼────────┤
│7 │己○○  │己○○於98年3 月20日晚上11時20分許│3千元（已取得） │
│  │        │，以其持用之行動電話門號0000000000│                │
│  │        │號撥打電話給庚○○聯絡購毒事宜後，│                │
│  │        │庚○○與己○○於翌日凌晨相約在臺中│                │
│  │        │縣大里市○○路與國光路交接之巷口處│                │
│  │        │碰面，經己○○開車前往上開地點與陳│                │
│  │        │昶升會合後，庚○○即上車，並要求陳│                │
│  │        │國賓駕車搭載其前往臺中市某處找朋友│                │
│  │        │拿海洛因，並在途中向己○○收取販賣│                │
│  │        │海洛因所得3 千元，嗣於20分鐘後，陳│                │
│  │        │國賓搭載庚○○至臺中市某處停車，陳│                │
│  │        │昶升下車後沒多久，即返回車上，交付│                │
│  │        │海洛因1 包予己○○。              │                │
├─┼────┼─────────────────┼────────┤
│8 │丁○○  │丁○○於98年3 月23日下午5 時許，以│1 千元（已取得）│
│  │        │其持用之行動電話門號0000000000號撥│                │
│  │        │打電話給庚○○聯絡購毒事宜後，陳昶│                │
│  │        │升於翌（24）日上午6 、7 時許，在臺│                │
│  │        │中縣大里市○○路附近之長春公園內，│                │
│  │        │交付海洛因1 包予丁○○，並自丁○○│                │
│  │        │（起訴書誤為「己○○」）處取得販賣│                │
│  │        │毒品所得1 千元。                  │                │
├─┼────┼─────────────────┼────────┤
│9 │丁○○  │丁○○於98年3 月25日下午6 時43分許│1 千元（已取得）│
│  │        │，以其持用之行動電話門號0000000000│                │
│  │        │號撥打電話給庚○○聯絡購毒事宜後，│                │
│  │        │庚○○基於共同犯意聯絡，向丁○○稱│                │
│  │        │將有1名戴眼鏡之男子（即綽號「阿弟 │                │
│  │        │仔」之人）交付毒品給其及向其收錢，│                │
│  │        │丁○○遂在其與庚○○約定之臺中市光│                │
│  │        │華高工附近等候，嗣於同日晚上7時許 │                │
│  │        │，「阿弟仔」即基於共同犯意聯絡及行│                │
│  │        │為分擔，前往上開約定地點，交付海洛│                │
│  │        │因1包予丁○○，並自丁○○處收取共 │                │
│  │        │同販賣毒品所得1千元。             │                │
└─┴────┴─────────────────┴────────┘
附錄論罪科刑法條全文
毒品危害防制條例第4條第1項
製造、運輸、販賣第一級毒品者，處死刑或無期徒刑；處無期徒
刑者，得併科新臺幣 1 千萬元以下罰金。


司法院資訊處製作；財團法人民間司法改革基金會備份。
